【裁判字號】    98,裁,2876
【裁判日期】    981126
【裁判案由】    營利事業所得稅
【裁判全文】
最  高  行  政  法  院  裁  定
                                      98年度裁字第2876號
聲  請  人  甲○○
訴訟代理人  陳信村  律師
上列聲請人因與相對人財政部臺灣省南區國稅局間營利事業所得
稅事件，對於中華民國97年12月18日本院97年度裁字第5341號裁
定，聲請再審，本院裁定如下：
    主  文
再審之聲請駁回。
再審訴訟費用由聲請人負擔。
    理  由
一、按當事人對於本院所為裁定聲請再審，必須原裁定具有行政
    訴訟法第273條第1項、第2項所列情形之一者，始得為之。
    而該條第1項第1款所謂適用法規顯有錯誤者，係指原判決或
    裁定所適用之法規與該案應適用之現行法規相違背或與解釋
    判例有所牴觸者而言，至於法律上見解之歧異，再審原告對
    之縱有爭執，要難謂為適用法規錯誤，而據為再審理由，本
    院62年判字第610號著有判例。又該條第1項第2款所謂判決
    理由與主文顯有矛盾，係指判決理由與主文之內容適得其反
    而言，本院亦著有60年裁字第87號判例可參。
二、緣聲請人民國89年度經營鰻魚買賣業務而未辦理營利事業所
    得稅結算申報，案經法務部調查局嘉義縣調查站（下稱嘉義
    縣調查站）查獲，通報相對人依查得之營業收入淨額新臺幣
    （下同）98,427,941元，按同業利潤標準「行業標準代號：
    5127-11〔水產類批發業（鮮魚），淨利率5%〕」核定營業
    淨利4,921,397元，全年及課稅所得額4,921,397元，應納稅
    額1,220,349元。又以聲請人未依規定辦理營利事業所得稅
    結算申報，經滯報通知書送達後，仍未於15日內補報，乃按
    核定應納稅額另徵20%怠報金224,069元。聲請人不服，申請
    復查，未獲變更；提起訴願，經訴願決定撤銷原處分（復查
    決定）關於怠報金部分，其餘部分駁回。聲請人猶未甘服，
    遂提起本件行政訴訟，經原審法院97年8月28日96年度訴字
    第941號判決（下稱原判決）駁回聲請人之訴，聲請人復向
    本院提起上訴，亦遭本院以97年度裁字第5341號裁定（下稱
    原裁定）駁回其上訴而告確定。聲請人不服，本於行政訴訟
    法第273條第1項第1款、第2款及第14款事由，對原審96年度
    訴字第941號判決及原裁定，向原審併提起再審，原審則將
    原裁定關於行政訴訟法第273條第1項第1款、第2款部分移送
    至本院審理。
三、本件聲請人聲請再審意旨略謂：參諸臺灣嘉義地方法院93年
    度訴字第544號刑事判決，乃因自89年後蘇振芳、曾再逢、
    蔡淑惠、蔡順益、郭炳洪等5人不再與聲請人有鰻魚買賣交
    易，故認定聲請人以上開等人名義開立收據98,427,941元是
    虛偽不實，因而判決聲請人偽造私文書罪有期徒刑6月，是
    以，聲請人89年度未有收購鰻魚成品之銷貨收入98,427,941
    元之事實，已臻明確。詎原判決及原裁定未採認聲請人被判
    偽造文書罪此項事實，且亦未本於經驗法則，力求客觀、合
    理查明聲請人89年度究向何人收購鰻魚成品之銷貨收入
    98,427,941元，及付款給何人收購鰻魚成品金額之銀行存款
    明細等，即遽予認定聲請人89年度收購鰻魚成品之銷貨收入
    98,427,941元，其判決乃有悖經驗法則，故有判決不適用法
    規或適用不當之違誤，亦有判決不備理由之違法。又聲請人
    既已提出證明承租養殖鰻魚面積換算之鰻魚產量，依財政部
    臺北市國稅局提供每公斤平均收購單價予以換算89年自產自
    銷鰻魚金額為108,219,944元，是已盡舉證之能事，原裁定
    及原判決以聲請人主張所承租魚塭面積推估自產自銷金額應
    為108,219,944元，並未提出積極證據證明，故有判決不備
    理由之違法。且聲請人收購鰻魚成品實際支付給養殖戶係以
    銀行匯款帳戶為準，此為唯一正確事實證明，原判決及原裁
    定不依照已查明實際匯款30,191,320元事實，卻以採信偽造
    之不準確收據、未有匯款資料為證據作為判決依據，故判決
    有違背經驗法則，自有判決不適用法規或適用不當之違誤等
    語。查聲請人所述均係原審判決取捨證據、認定事實之職權
    行使問題，聲請人以其一己之見，一再爭議原判決不備理由
    或適用法規不當，而未具體指出原裁定有何適用法規錯誤，
    或裁定理由與主文之內容適得其反之矛盾等情事存在，其聲
    請難認為合法，應予駁回。
四、據上論結，本件聲請為不合法，依行政訴訟法第283條、第
    278條第1項、第104條，民事訴訟法第95條、第78條，裁定
    如主文。
中    華    民    國    98    年    11    月    26    日
                    最高行政法院第七庭
                        審判長法官  藍  獻  林
                              法官  廖  宏  明
                              法官  張  瓊  文
                              法官  姜  素  娥
                              法官  林  文  舟
以  上  正  本  證  明  與  原  本  無  異
中    華    民    國    98    年    11    月    26    日
                              書記官  阮  思  瑩


司法院資訊處製作；財團法人民間司法改革基金會備份。
